【裁判字號】    97,訴,1011
【裁判日期】    970911
【裁判案由】    毒品危害防制條例
【裁判全文】
臺灣臺中地方法院刑事判決              97年度訴字第1011號
公  訴  人  臺灣臺中地方法院檢察署檢察官
被      告  甲○○
上列被告因違反毒品危害防制條例案件，經檢察官提起公訴（九
十七年度毒偵字第一○三六號），及移送併辦（九十七年度偵字
第三九八七號）被告於準備程序中就被訴事實為有罪之陳述，受
命法官於聽取當事人之意見後，經本院合議庭裁定改由受命法官
獨任以簡式審判程序審理，判決如下：
    主    文
甲○○施用第一級毒品，處有期徒刑玖月。扣案之第一級毒品海
洛因（含袋重約拾柒點陸貳公克）沒收銷燬。又施用第二級毒
品，處有期徒刑肆月。扣案之第二級毒品甲基安非他命（含袋重
約零點貳公克）沒收銷燬。主刑部分應執行有期徒刑壹年。
    犯罪事實
一、甲○○前因施用毒品案件，經送觀察、勒戒後，認無繼續施
    用毒品之傾向，於民國九十三年十月二十九日執行完畢釋放
    ，並由臺中地方法院檢察署檢察官於同年月二十七日，以九
    十三年度毒偵緝字第九七號為不起訴處分確定。詎仍不知悔
    改，於前開觀察、勒戒執行完畢釋放後五年內，復基於施用
    第一級毒品之犯意，接續於九十七年一月二十七日十五時許
    、翌日（二十八日）凌晨一時許及十四時許，在其友人趙金
    堂（由臺灣臺中地方法院檢察署檢察官另案偵辦）位於臺中
    縣大里市○○路五三六號之住處，以注射方式，施用第一級
    毒品海洛因；另基於施用第二級毒品之犯意，於九十七年一
    月二十八日十六時許，在上開處所，以玻璃球燒烤方式，施
    用第二次毒品甲基安非他命一次。嗣於九十七年一月二十八
    日十八時十五分許，警方為調查趙金堂涉嫌違反毒品危害防
    制條例之相關事證，持本院所核發之搜索票，前往上開處所
    執行搜索時，甲○○亦剛好在場，並當場查獲海洛因（含袋
    重約三十七點六二公克）、甲基安非他命（含袋重約零點二
    三公克）。經將其帶回警局採尿送驗，結果呈嗎啡及甲基安
    非他命陽性反應。
二、案經臺中縣警察局太平分局報請臺灣臺中地方法院檢察署檢
    察官偵查起訴。
    理    由
一、上開犯罪事實，業經被告甲○○於警詢、偵查以及本院審理
    時坦承不諱，並有搜索、扣押筆錄、臺中縣警察局太平分局
    毒品尿液真實姓名對照表、中山醫學大學附設醫院檢驗科藥
    物檢測中心於九十七年二月十四日出具，實驗編號0000
    000號之尿液檢驗報告各一紙，及扣押物品目錄表二張，
    現場翻拍照片十張等附於臺中縣警察局太平分局中縣太警偵
    字第○九七○○四○五七八號卷，及臺灣臺中地方法院檢察
    署九十七年度毒偵字第一○三六號卷可證。此外，復有第一
    級毒品海洛因（含袋重約三十七點六二公克）、第二級毒品
    甲基安非他命（含袋重約零點二三公克）等物扣案可佐，而
    扣案之毒品為海洛因以及甲基安非他命，復有臺中縣警察局
    太平分局查獲涉案毒品案件初步檢驗報告一份附卷可參。是
    被告上開自白與事實相符，堪信為真實。又被告前因施用毒
    品案件，經依法院裁定送觀察、勒戒後，認無繼續施用毒品
    傾向，於九十三年十月二十九日釋放出所後，由臺中地方法
    院檢察署檢察官於同年月二十七日以九十三年度毒偵緝字第
    九七號為不起訴處分確定，有臺中地方法院檢察署刑案資料
    查註紀錄表及全國施用毒品案件紀錄表在卷可稽。被告於觀
    察、勒戒釋放出所後，五年內再犯毒品危害防制條例第十條
    第一項、第二項之罪，其犯行堪予認定。
二、核被告甲○○所為，係違反毒品危害防制條例第十條第一項
    、第二項之施用第一級、第二級毒品罪。其持有海洛因、甲
    基安非他命之低度行為，為其施用海洛因、甲基安非他命之
    高度行為吸收，不另論罪。其先後三次施用海洛因之犯行，
    係基於同一之犯意，於密接時間、同一地點為之，依一般社
    會觀念，各行為間之獨立性極為薄弱，在時間差距上難以強
    行分開，在法律上評價為數個舉動之接續施行，為包括之一
    行為，屬於接續犯，應論以單一之施用第一級毒品罪。又被
    告所犯施用第一、二級毒品二罪間，犯意各別，行為互異，
    應予分論併罰。公訴人移送併辦部分與本案係屬同一事實，
    應為起訴效力所及，本院自應併予審究，附此敘明。
三、爰審酌被告前有違反槍砲彈藥刀械管制條例、施用毒品等前
    科，素行不佳，無視於毒品對於自身健康之戕害及國家對於
    杜絕毒品犯罪之禁令，不知戒除惡習，接續施用第一級毒品
    海洛因之行為態樣，然被告於犯後坦承犯行，態度良好，暨
    施用毒品者均有相當程度之成癮性及心理依賴，其犯罪心態
    與一般刑事犯罪之本質並不相同，應側重適當之醫學治療及
    心理矯治為宜等一切情狀，各量處如主文所示之刑，並定應
    執行刑。扣案之海洛因（含袋重共約三十七點六二公克）、
    甲基安非他命（含袋重約零點二三公克），為毒品危害防制
    條例第二條第二項第一款、第二款之毒品，依同條例第十八
    條第一項前段應予沒收銷燬之。另扣案之玻璃球一個、止血
    袋一條、藥鏟三支、夾鍊袋一包、食鹽水三瓶、已使用過之
    注射針筒五支、吸食器一組、電子磅秤一台及行動電話一支
    ，為另案被告趙金堂所持有，而非被告所有，業經被告供承
    在卷，爰不為沒收諭知，附此敘明。
據上論斷，應依刑事訴訟法第二百七十三之一第一項、第二百九
十九條第一項前段，毒品危害防制條例第十條第一項、第二項、
第十八條第一項前段，刑法第十一條、第五十一條第五款，判決
如主文。
本案經檢察官乙○○到庭執行職務。
中    華    民    國    97    年    9     月    11    日
                  刑事第十六庭    法  官  周玉蘭
以上正本證明與原本無異。
如不服本判決，應於收受送達後10日內向本院提出上訴書狀（應
敘述具體理由並附繕本）。
上訴書如未敘述理由，應於上訴期間屆滿後20日內補提理由書於
本院。
                                  書記官  黃泰能
中    華    民    國    97    年    9     月    11    日
附錄本案論罪科刑法條：
毒品危害防制條例第十條
施用第一級毒品者，處六月以上五年以下有期徒刑。
施用第二級毒品者，處三年以下有期徒刑。


司法院資訊處製作；財團法人民間司法改革基金會備份。
